【裁判字號】    90,毒抗,500
【裁判日期】    900726
【裁判案由】    聲請強制戒治
【裁判全文】
臺灣高等法院臺中分院刑事裁定                      九十年度毒抗字第五號
    抗  告  人  甲○○
    即  被  告
右列抗告人因聲請強制戒治案件，不服臺灣彰化地方法院中華民國九十年六月五日裁
定（九十年度毒聲字第二三０八號）（聲請案號：八十九年度聲戒字第三三五號）提
起抗告，本院裁定如左：
      主  文
抗告駁回。
      理  由
一、本件抗告意旨略以：抗告人之尿液被採集與送檢驗過程是否正確及檢驗機關長昕
    生活事業股份有限公司新東分公司是否為公家機構，以及何以不送往有公信力之
    縣市政府衛生局？均值懷疑，又抗告人不服長昕生活事業股份有限公司新東分公
    司出具之尿液檢驗報告後，即自行前往伍倫醫院與宏仁醫院檢驗尿液，均呈陰性
    反應，足證上開長昕生活事業股份有限公司新東分公司出具之尿液檢驗報告絕非
    完全正確，請再傳喚抗告人採集抗告人尿液送調查局或警政署檢驗，而原審亦未
    將扣案之海洛因送有關單位化驗，及將化驗報告附卷以證明係真正毒品，為此請
    撤銷原裁定等語
二、經查抗告人即被告甲○○前因施用毒品案件，經先後二次裁定送觀察、勒戒後，
    均無繼續施用毒品之傾向，分別由台灣彰化地方法院檢察署檢察官於八十七年九
    月一日，以八十七年度偵字第五八００號、及於八十八年四月十九日，以八十八
    年度偵字第一三一二號處分不起訴確定。惟被告又復於九十年四月四日或其前三
    日內之某時，在不詳地點，施用第一級毒品海洛因，嗣為警於九十年四月四日在
    彰化縣內查獲。經採被告尿液送驗，結果確呈嗎啡陽性反應，有長昕生活事業股
    份有限公司新東分公司出具之尿液檢驗報告附卷可稽，並有海洛因一包（淨重０
    ．一一公克）扣案可資佐證，而該扣案之海洛因一包經送請法務部調查局檢驗確
    為海洛因，亦有該局之鑑定通知書在卷可證 (見原審卷第十九頁 )，按採尿送驗
    過程均經封緘等嚴密過程，而長昕生活事業股份有限公司新東分公司則曾受理不
    少司法機關囑託檢驗尿液中有無毒品反應之案例，其檢驗自屬客觀可信，而本件
    參酌抗告人被查獲當時復持有經法務部調查局檢驗確為海洛因之毒品，則其確有
    於前開時間施用一級毒品，應堪認定，原審因而以抗告人復有前開不起訴處分書
    及刑案資料查註紀錄表等附卷可考，認其係三犯毒品危害防制條例第十條之罪，
    依毒品危害防制條例第二十條第三項規定，裁定令入戒治處所施以強制戒治一年
    ，依法即無不合，抗告意旨否認施用毒品並指摘檢驗不盡確實及未將扣案海洛因
    送驗，請求撤銷原裁定，自屬無據，本件抗告顯無理由，應予駁回。
據上論斷，應依刑事訴訟法第四百十二條，裁定如主文。
中      華      民      國    九十      年      七      月    二十六    日
                              臺灣高等法院臺中分院刑事第七庭
                                    審判長法  官  林  榮  龍
                                          法  官  黃  日  隆
                                          法  官  江  錫  麟
右正本證明與原本無異。
不得再抗告。
                                          書記官  劉  美  宏
中      華      民      國    九十      年      七      月    二十七   日
                                                                       Ａ


司法院資訊處製作；財團法人民間司法改革基金會備份。
